【裁判字號】    95,中簡上,742
【裁判日期】    951121
【裁判案由】    傷害
【裁判全文】
臺灣臺中地方法院刑事判決           95年度中簡上字第742號
上  訴  人  臺灣臺中地方法院檢察署檢察官
上  訴  人
即  被  告  甲○○
上列上訴人因被告傷害案件，不服本院臺中簡易庭中華民國95年
8月23日95年度中簡字第2173號第一審刑事簡易判決（聲請簡易
判決處刑案號：臺灣臺中地方法院檢察署95年度偵字第12661號
），提起上訴，本院管轄第二審之合議庭認應適用通常程序審理
，並逕為第一審判決如下：
    主    文
原判決撤銷。
本件免訴。
    理    由
一、聲請簡易判決處刑意旨略以：上訴人即被告甲○○（下稱被
    告）之弟林明華積欠告訴人乙○○新臺幣二十萬元，未依約
    還款，告訴人於民國九十五年一月九日十四時三十分，持噴
    漆一罐至臺中縣烏日鄉○○村○○路三十五號林明華住處，
    欲向林明華住宅噴漆要債，惟為被告阻止，告訴人憤而毆打
    被告（未據告訴），被告亦以其所持柺杖毆擊告訴人，致告
    訴人受有頭部外傷併前額撕裂傷（六公分）之傷害，因認被
    告涉犯刑法第二百七十七條第一項之傷害罪嫌。
二、按案件曾經判決確定者，應諭知免訴之判決，並得不經言詞
    辯論為之，刑事訴訟法第三百零二條第一款、第三百零七條
    ，分別定有明文。復按刑事訴訟法第三百零三條第二款規定
    已經提起公訴或自訴之案件，在同一法院重行起訴者，應諭
    知不受理之判決，係以已經提起公訴或自訴之同一案件尚未
    經實體上判決確定者為限。如果已經實體上判決確定，即應
    依同法第三百零二條第一款諭知免訴之判決，而無諭知不受
    理之可言，亦經最高法院著有六十年台非字第一七三號判例
    可資參照。
三、查本件被告被訴前開傷害犯行，固經臺灣臺中地方法院檢察
    署檢察官以九十五年度偵字第一二六六一號聲請簡易判決處
    刑，並於九十五年八月十六日繫屬於本院臺中簡易庭。惟查
    ，被告於前開時、地毆打告訴人，致告訴人受有頭部外傷合
    併前額六公分撕裂傷之同一傷害犯行，早經該署檢察官以九
    十五年度偵字第六六二七號提起公訴，並於九十五年六月八
    日繫屬於本院，業經本院於九十五年七月二十七日以九十五
    年度易字第一四六Ｏ號判決，判處被告拘役二十日，嗣經檢
    察官提起上訴後，復經臺灣高等法院臺中分院於九十五年十
    月十七日以九十五年度上易字第一二二五號判決駁回上訴確
    定在案，業經本院調取臺灣高等法院臺中分院九十五年度上
    易字第一二二五號全卷核閱無訛，與本件係屬事實上同一案
    件，本院臺中簡易庭受理本件既繫屬在後，依前開規定，即
    不得逕為實體判決，乃原審未察，逕予論罪科刑，容有違誤
    ，檢察官據告訴人請求及被告上訴意旨均執此指原判決為不
    當，均為有理由。從而，本件檢察官之聲請簡易判決處刑即
    顯有不當，具有刑事訴訟法第四百五十一條之一第四項所列
    不得以簡易判決處刑之情形，依同法第四百五十二條之規定
    ，應適用通常程序審判之，自應由本院合議庭將原判決撤銷
    ，逕依通常程序為第一審判決，並不經言詞辯論，逕諭知免
    訴之判決。
據上論斷，應依刑事訴訟法第四百五十五條之一第一項、第三項
、第四百五十二條、第三百六十九條第一項前段、第三百六十四
條、第三百零二條第一款、第三百零七條，判決如主文。
中    華    民    國    95    年    11    月    21    日
                      臺灣臺中地方法院刑事第11庭
                            審判長法  官  吳進發
                                  法  官  莊嘉蕙
                                  法  官  丁智慧
上正本證明與原本無異。
如不服本判決，應於送達後10日內向本院提出上訴狀（須附繕本
），上訴於臺灣高等法院臺中分院。
                                  書記官  陳淑華
中    華    民    國    95    年    11    月    21    日


司法院資訊處製作；財團法人民間司法改革基金會備份。
